臺灣臺北地方法院民事裁定
111年度聲字第505號
聲  請  人  陳杞盛  


相  對  人  蓋維瀚  
上列當事人間聲請停止執行事件，本院裁定如下：
    主  文
聲請人供擔保新臺幣壹拾壹萬元後，本院一一一年度司執字第八
九二八０號給付票款強制執行事件對於附表一至二所示標的之強
制執行程序，在超過新臺幣陸萬壹仟壹佰伍拾參元部分，於本院
一一一年度訴字第四二九二號第三人異議之訴事件訴訟程序終結
前，應予停止。
    理  由
一、按有回復原狀之聲請，或提起再審或異議之訴，或對於和解
    為繼續審判之請求，或提起宣告調解無效之訴，撤銷調解之
    訴，或對於許可強制執行之裁定提起抗告時，法院因必要情
    形或依聲請定相當並確實之擔保，得為停止強制執行之裁定
    ，強制執行法第18條第2項定有明文。又法院定擔保金額而
    准許停止強制執行之裁定者，該項擔保係備供債權人因停止
    執行所受損害之賠償，其數額應依標的物停止執行後，債權
    人未能即時受償或利用該標的物所受之損害額，或其因另供
    擔保強制執行所受之損害額定之，非以標的物之價值或其債
    權額為依據（最高法院91年度台抗字第429號裁判意旨參照
    ）。
二、本件聲請意旨略以：相對人即債權人持臺灣橋頭地方法院11
    0年度橋簡字第652號民事判決為執行名義，聲請對聲請人即
    債務人強制執行「於繼承被繼承人陳石禮之遺產範圍內，給
    付新臺幣（下同）70萬元及自民國110年8月11日起算之法定
    遲延利息」，經本院以111年度司執字第89280號（原告書狀
    誤繕為「111年度司執字第89286號」）給付票款強制執行事
    件（下稱系爭執行事件）受理，並聲請執行如附表一至二所
    示之標的（下稱系爭標的）。然聲請人實際僅繼承陳石禮遺
    產數額為6萬1,153元，故相對人就系爭標的僅得於6萬1,153
    元數額內予以執行，其餘部分應屬聲請人之固有財產，相對
    人不得執行。聲請人為此已依法提起第三人異議之訴，請求
    撤銷系爭執行事件於超過6萬1,153元部分就系爭標的之強制
    執行程序。為免造成不可回復之損害，爰依強制執行法第18
    條第2項規定聲請停止執行等語。
三、經查，本件聲請人以其業已向本院提起第三人異議之訴（11
    1年度訴字第4292號）為由，聲請裁定停止系爭執行事件於
    超過6萬1,153元部分就系爭標的之強制執行程序，經本院依
    職權調取系爭執行程序案卷及該第三人異議之訴卷宗核實，
    且系爭執行程序尚未終結，是聲請人聲請停止執行，核與前
    開強制執行法第18條第2項規定相符，應予准許。本院審酌
    相對人因本件停止執行所受之可能損失，應係其未能即時取
    得原聲請執行之債權額（即70萬元）於超過6萬1,153元部分
    之數額（即63萬8,847元）之此期間利息損害，並應以63萬8
    ,847元核定為本件第三人異議之訴之訴訟標的價額。聲請人
    所提本件訴訟係屬不得上訴第三審之案件，參考各級法院辦
    案期限實施要點第2點規定，第一、二審通常程序審判案件
    之期限分別為1年4個月、2年，推估聲請人因提起本件第三
    人異議訴訟獲准停止執行致執行延宕期間約為3年4個月即40
    個月，故相對人因聲請人聲請停止執行所受可能損害額應約
    為10萬6,475元（計算式：63萬8,847元×5%÷12×40=10萬6,47
    5元），是本院認聲請人供擔保金額應以其概數11萬元為適
    當，聲請人為相對人提供前開擔保金額後，方得停止執行。
四、爰裁定如主文。
中　　華　　民　　國　　111 　年　　9 　　月　　7 　　日
                  民事第二庭  法　官  林伊倫
以上正本係照原本作成。
如不服本裁定應於送達後10日內向本院提出抗告狀，並繳納抗告
費新臺幣1,000元。
中　　華　　民　　國　　111 　年　　9 　　月　　7 　　日
                              書記官　黃品蓉
　　　　　　　　　
　　　　　　　　　　　　　　　　　　
附表：
一、本院提存所111年度存字第1119號提存擔保金。
二、陳杞盛於中華郵政股份有限公司馬公鎖港郵局之存款債權（
    含活期存款、定期存款、活期儲存款、定期儲存款及其他帳
    戶存款）。